臺灣板橋地方法院刑事判決　　　　　　　　　　　　九十一年度易字第一九○七號
　　公　訴　人　臺灣板橋地方法院檢察署檢察官
　　被　　　告　甲○○　男　三.
右列被告因竊盜案件，經檢察官提起公訴（九十一年度偵字第四九五一號），本院判
決如左：
    主  文
甲○○無罪。
    理  由
一、公訴意旨略稱：被告甲○○意圖為自己不法之所有，於九十年十月中旬之某日，
    在其友人乙○○所經營位於臺北縣中和市○○街五七○號之中古車買賣及修護廠
    內，乘乙○○疏未注意之際，擅自將告訴人丙○○所有寄放於該處中古車買賣及
    修護廠內準備出售之車號Ｚ三－七八四八號自小客車鑰匙取走後，竊取該自小客
    車使用。嗣因乙○○發覺上情後當面向被告催討返還該自小客車，惟被告均置之
    不理，且又將發生故障之該自小客車任意棄置於某處高速公路高架橋下之路旁，
    此後更避不見面，致使乙○○及告訴人即車主丙○○遍尋不著，經報警處理，始
    查知上情，因認被告涉有刑法第三百二十條第一項之竊盜罪嫌。
二、公訴意旨認被告甲○○涉有前開罪嫌，係以：被告於前揭時地未經保管人乙○○
    之同意，即擅自將告訴人丙○○所有該自小客車駛離原處，並做為自己交通工具
    使用一節，業據證人乙○○到庭結證明確，核與告訴人丙○○到庭指稱：被告將
    該車開走時，其並未在現場；其後係聽乙○○說被告將車開走，所以才與乙○○
    去向被告要車，但都找不到被告等語大致相符。又被告於擅自駛離該車後之某日
    ，適為乙○○所遇見，斯時乙○○即已向被告明確表示車主丙○○欲要回該車，
    要求被告儘快交還該車，惟被告當時並未予回應，仍繼續使用該車至機械故障為
    止，始任意棄置於某處高速公路高架橋下之路旁一事，除業經證人乙○○到庭證
    述明確外，並為被告所不否認。參諸被告於明確知悉乙○○所經營前開中古車買
    賣及修護廠營業處所在之情況下，本可隨時將該車駛回歸還，且於該車發生機械
    故障之後，衡情亦應主動將此情告知乙○○，或直接將該車鑰匙返還予乙○○即
    可，惟直至車主即告訴人丙○○遍尋不著該車，並報警處理之前，被告不僅遲未
    返還該車，且從未主動將該車之所在告知乙○○，若謂被告並無將該車占為己有
    之意思，孰能相信等情為其主要論據。訊據被告堅決否認有何竊盜犯行，辯稱：
    伊在乙○○的車廠幫他賣車，有經過乙○○的同意才拿錀匙開車，後來伊跟乙○○有談伊要買那部車的事情，該車於九十年十一月中旬伊要開車南下新竹工作時
    發生故障，伊就將車子停在新店高速公路橋下的停車格等語。
三、按刑法第三百二十條第一項竊盜罪之成立，以意圖為自己或第三人不法所有，而
    竊取他人之動產為要件，所謂「竊取」，乃指於違反他人意願之客觀情形下，就
    他人對動產所原有之持有狀態加以瓦解並重新建立支配管領力之行為。經查：
  (一)被告辯稱其在乙○○的車廠幫乙○○賣車乙節，業據證人乙○○到庭證述屬實，
    證人乙○○並稱被告得將車子開去給客人看，之前被告亦曾將前開Ｚ三－七八四
    八號小客車開去給客人看過等語，可見乙○○應有同意被告得將前開小客車駛離
    車廠，被告無庸於事前逐一再取得乙○○之同意。換言之，被告就本案於九十年
    十月中旬將前開小客車駛離車廠而取得對該車支配管領力之際，難認係違背乙○○之意願，此觀告訴人即車主丙○○於被告將前開小客車駛離車廠後，遲至同年
    十二月四日始行報警，且報警內容並非指訴被告不法破壞其對該車之持有管領力
    ，而是指訴被告甲○○將該車開走未歸而提出侵占告訴 (見偵查卷第五頁) ，亦
    足徵被告應無不法破壞告訴人或乙○○對於該車支配管領力之情事。
  (二)再者，被告於九十年十月中旬將前開小客車駛離乙○○之車廠後，約十餘天後在
    住處附近適為乙○○所遇見，當時乙○○曾要求被告將車開回去，而約在同年十
    一月中旬 (即約一個月後) ，被告回到乙○○之車廠聊天，當時被告向乙○○表
    示前開小客車壞掉停在新店的河堤，並有提及想要以三萬五千元買那部車子等事
    實，均據證人乙○○到庭證述明確。又，本院審理期間，告訴人經由被告帶同，
    見前開小客車停在臺北縣新店市○○路九十七號旁之停車格內，車子看起來髒髒
    的後輪也破掉等情，亦經告訴人陳明在卷，可見被告確曾告知乙○○前開小客車
    已壞掉停放在新店的河堤，亦曾與乙○○商談欲購買該車之事，而該車亦確一直
    是停放在新店該停車格內。故被告縱使因未積極處理買受前開小客車之事，未積
    極與告訴人或乙○○商談而將該車一直停放在新店市○○路九十七號旁之停車格
    內，但其主觀上對該車應無意圖為自己不法所有之情事，應可肯定。綜上所述，
    被告辯稱其並未竊取前開小客車等語，應堪採信，此外，復查無其他積極證據足
    資證明被告有何竊盜犯行，不能證明被告犯罪，爰依法諭知無罪之判決。
據上論斷，應依刑事訴訟法第三百零一條第一項，判決如主文。
本案經檢察官顏世翠到庭執行職務。
中      華      民      國    九十一    年     十二     月    三十一    日
                                臺灣板橋地方法院刑事第五庭
                                    法  官    戴   嘉   清
右正本證明與原本無異
如不服本判決應於送達後十日內向本院提出上訴狀
                                    書記官    陳   春   銘
中      華      民      國    九十二    年      一      月      八      日
